【裁判字號】    99,毒抗,231
【裁判日期】    990812
【裁判案由】    毒品危害防制條例
【裁判全文】
臺灣高等法院刑事裁定                 99年度毒抗字第231號
抗  告  人  甲○○
被      告  曾韋閎  (冒名甲○.
上列抗告人因被告違反毒品危害防制條例案件，不服臺灣板橋地
方法院中華民國99年5月21日裁定（99年度毒聲字第762號），提
起抗告，本院裁定如下：
    主  文
抗告駁回。
    理  由
一、檢察官聲請意旨略以：被告曾韋閎（冒名甲○○）基於施用
    第二級毒品甲基安非他命之犯意，於民國99年3月21日5時37
    分許為警採尿前回溯96小時內之某時，在不詳處所，以不詳
    方式，施用第二級毒品甲基安非他命1次。嗣於同年月20日
    23時30分許，在臺北縣中和市○○路8號儷閣汽車旅館316號
    房內為警查獲，經採尿送驗結果，呈甲基安非他命陽性反應
    ，有臺灣檢驗科技股份有限公司出具之濫用藥物檢驗報告1
    紙附卷可稽，足認被告確有施用第二級毒品之犯行，爰依毒
    品危害防制條例第20條第1項及觀察勒戒處分執行條例第3條
    第1項規定，聲請裁定將被告送勒戒處所觀察、勒戒等語。
二、原裁定意旨略以：被告於99年3月21日5時37分許，在臺北縣
    政府警察局中和第二分局員山派出所經警採得之尿液檢體，
    經送驗結果確呈甲基安非他命陽性反應，有臺灣檢驗科技股
    份有限公司99年4月7日濫用藥物檢驗報告、臺北縣政府警察
    局中和第二分局偵辦毒品案尿液編號及姓名對照表各1紙在
    卷可稽；則被告於上開時、地所採尿液送驗結果呈甲基安非
    他命陽性反應，因認被告在經警採尿前回溯96小時內之某時
    ，確曾有施用第二級毒品甲基安非他命之犯行，其施用第二
    級毒品犯行堪予認定，原審因而依檢察官之聲請諭知被告施
    用第二級毒品，應送勒戒處所觀察、勒戒（原審嗣經裁定改
    依毒品危害防制條例第20條第3項規定送觀察勒戒處分）。
三、更正裁定意旨如附件所示。
四、甲○○抗告意旨略以：其（甲○○）身分遭冒用，其未使用
    任何毒品，亦未去過中和市○○路8號儷閣汽車旅館遭警臨
    檢，也未採集尿液檢體，其也在收到警方處分書時向北縣警
    察局提出訴願，請明查；該冒用人所留資料除姓名、出生日
    期、身分證號碼正確外，其他資料都與其不符，其也至中和
    市第二分局比對指紋，說明受觀察勒戒處分人非其本人，請
    明查還其清白等語。
五、經查，被告曾韋閎於民國99年3月21日5時37分許為警採尿前
    回溯96小時內之某時，在不詳處所，以不詳方式，施用第二
    級毒品甲基安非他命1次。嗣於同年月20日23時30分許，在
    臺北縣中和市○○路8號儷閣汽車旅館316號房內為警查獲，
    曾韋閎於警詢中冒用甲○○之名應訊，並於調查筆錄、指紋
    卡片、採尿同意書、自願受搜索同意書、搜索扣押筆錄上偽
    造「甲○○」之簽名及捺印，經員警將該指紋卡送請內政部
    警政署刑事警察局比對結果確認其上指紋與曾韋閎之指紋相
    同，有該局99年6月245日刑紋字第09900842 77號鑑驗書影
    本一份附卷可憑，足證本案係被告曾韋閎冒用甲○○之名應
    訊；而本件遭警察查獲逮捕接受詢問及採尿送驗之人為曾韋
    閎，則檢察官偵查及據以聲請本件觀察、勒戒之對象即為該
    實際接受調查之曾韋閎，並不因姓名、年籍、住所資料之誤
    載而受影響，原審法院受理檢察官聲請後審理及裁判之對象
    亦係被告曾韋閎，非被冒名之「甲○○」；暨本件聲請及裁
    定審理之對象實質上均為實際施用毒品行為之人即被告曾韋
    閎，非被冒名之「甲○○」；且本件嗣經原審將99年5月21
    日所為原裁定原本及其正本當事人欄關於被告之記載暨主文
    欄、理由欄內記載被告姓名「甲○○」，均予更正為「曾韋
    閎」。
六、綜上，原審裁定之受裁判人應係被告曾韋閎，而非被冒名之
    「甲○○」，本件抗告人即被冒名之「甲○○」既非「當事
    人」或「受裁定者」，自不得提起抗告，其起抗告顯非合法
    ，且無從補正，自應予駁回。
據上論斷，應依刑事訴訟法第411條前段，裁定如主文。
中    華    民    國    99    年    8     月    12    日
                  刑事第十五庭  審判長法  官  吳昭瑩
                                      法  官  吳炳桂
                                      法  官  賴邦元
以上正本證明與原本無異。
不得抗告。
                                      書記官  鄭信昱
中    華    民    國    99    年    8     月    13    日

司法院資訊處製作；財團法人民間司法改革基金會備份。
